臺灣宜蘭地方法院交通事件裁定　　　　 96年度交聲字第172號
移送　機關　交通部公路總局臺北區監理所宜蘭監理站
異　議　人　乙○○自營計程車行.
代　表　人　乙○○
上列受處分人因違反道路交通管理處罰條例案件，對於交通部公
路總局臺北區監理所宜蘭監理站中華民國96年5月31日所為之宜
監字第裁43-E00000000號裁決處分，聲明異議，本院裁定如下：
    主  文
原處分撤銷。
乙○○自營計程車行不罰。
    理  由
一、原處分機關係以：異議人即受處分人乙○○自營計程車行於
    民國96年4月24日11時47分，駕駛車牌號碼M5-260號營業一
    般小客車，在新竹市○○街，停車位置不依規定，經新竹市
    警察局警員逕行舉發。嗣經原處分機關依道路交通管理處罰
    條例第56條第1項第9款規定，裁處新臺幣（下同）600元罰
    鍰。
二、異議意旨略以：異議人所有車牌號碼M5-260號營業一般小客
    車，於96年4月24日，在新竹市○○街之計程車位停車格停
    車，因該路段設有收費之站牌，異議人始將車輛停放該處，
    故異議人未有上開違規行為，為此聲明異議，請求撤銷原處
    分等語。
三、經查：
（一）證人甲○○即新竹市警察局交通隊警員於本院訊問時證述
      ：「我於新竹市警察局交通隊服務迄今21年，清楚新竹市
      道路交通狀況。本件是警員饒業強所取締，我們拖吊的作
      業程序是由警員在外執行拖吊，到拖吊場後，當時我在拖
      吊場值班，當事人來領車，所以由我值班警員製單。我對
      本件違規地點道路交通況狀清楚。本件違規案件有採證照
      片，依採證照片所示，異議人車輛停放的位置是在計程車
      位，計程車位是供計程車搭載乘客使用的位置，並非供停
      車使用，新竹市政府就類似案件有函示規定。依採證照片
      所示，車牌號碼M5-260號營業用小客車停放的位置不需要
      收費。依採證照片所示，車牌號碼M5-260號營業用小客車
      停放的位置就是新竹市政府96年6月26日函說明欄二所示
      ：『另於該停車場設置5格計程車位，並於車格內標繪計
      程車位字樣，供計程車業者等待搭載乘客使用。』，本件
      取締地點靠水源街及光復路口除5格計程車位及1格殘障車
      位外，往前路段全部都是收費停車位，收費停車位格內有
      數字編號，並無寫什麼字樣。異議人提出之照片與取締地
      點是同一處，收費標誌是指該路段收費，計程車位是供計
      程車使用，所以計程車位是不收費的，殘障車位也不收費
      。收費標誌的設置是市政府相關單位設置，所以我不清楚
      ，該路段收費是由人工巡視收費。…只要有設路邊收費路
      段，就會計時收費告示牌。…本件取締地點計程車招呼站
      即是異議人所停計程車位，計程車位是供計程車載客使用
      ，所以並無另外設置計程車招呼站，計程車位與計程車招
      呼站實際上是相同功能，僅是標誌、標字不同。」等語（
      見本院卷第19頁至第21頁）。復觀之新竹市政府於96年6
      月26日府交停字第0960062000號函說明欄二記載：「本市
      ○○街收費停車場依據停車法規定公告自95年1月1日起實
      施收費，並依該法13條規定於該停車場前、中及後明顯處
      設置告示牌，將設置地點、停車種類、收費時間、收費方
      式、費率及其他規定事項公告周知。另於該停車場設置5
      格計程車位，並於車格內標繪『計程車位』字樣，供計程
      車業者等待搭載乘客使用。」（見本院卷第25頁）。而異
      議人於本院亦自承：「我是當天10時30分之後將車子停在
      該處，出來時車子已被拖走，我當天並不是要營業，我是
      專從宜蘭到馬偕醫院幫我爸爸辦理出院。」等語（見本院
      卷第18頁），可知於96年4月24日11時47分，車牌號碼M5-
      260號營業一般小客車，停放在新竹市○○街計程車位，
      目的並非等待搭載乘客，而係單純停車。惟觀諸本件違規
      地點，地面雖標繪「計程車位」字樣，然在該「計程車位
      」路旁亦設置告示牌記載「計時收費每小時20元。一、收
      費時間：08：00~20：00。二、車輛駛離停車格，如未發
      現停車單據，請主動上網或語音查詢，逾期未繳費者，依
      道路交通管理處罰條例規定處罰…。」等字樣，此有採證
      、現場及告示牌照片共8幀在卷可參（見本院卷第4頁至第
      5頁、第28頁、證物袋），則本件違規地點所標示之計程
      車位，是否僅供計程車業者等待搭載乘客使用，抑或計程
      車業者在非等待搭載乘客時，只需依規定繳納停車費即可
      將計程車停放該處，因該告示牌易使計程車業者產生混淆
      。故本件違規地點即有前述可議之處，異議人聲明異議即
      非全然無據，自應為有利於異議人之認定。故異議人以前
      詞辯稱：係該路段有設置計時收費告示牌，始將車輛停放
      該處等語，堪以採信。
（二）綜上所述，本件違規地點既有前述告示牌設置不當之問題
      ，尚難認異議人有原處分機關所裁決之違規事實。原處分
      未予詳查，遽予裁罰，尚有未洽，本件異議為有理由，原
      處分應予撤銷，另諭知異議人不罰。
四、據上論結，應依道路交通管理處罰條例第87條第2項、道路
    交通案件處理辦法第20條前段，裁定如主文。
中　　華　　民　　國　　96　　年　　9　 　月　  26　　日
                  臺灣宜蘭地方法院交通法庭
                      法  官　蘇錦秀
以上正本證明與原本無異。
如不服本裁定，應於裁定送達後5日內向本院提出抗告狀（須附
繕本）。
                      書記官　葉瑩庭
中　　華　　民　　國　　96　　年　　9 　　月　　27　　日
